【裁判字號】    97,訴,1794
【裁判日期】    980414
【裁判案由】    搶奪等
【裁判全文】
臺灣高雄地方法院刑事判決              97年度訴字第1794號
公  訴  人  臺灣高雄地方法院檢察署檢察官
被      告  甲○○
                    （現羈押於台灣高雄看守所）
上列被告因搶奪等案件，經檢察官提起公訴（97年度偵字第2546
7 、28615 、32221 號），本院判決如下：
    主  文
甲○○犯竊盜罪玖罪，各處有期徒刑月；又犯搶奪罪罪，各
處有期徒刑柒月；又犯侵占罪貳罪，各處有期徒刑月，應執行
有期徒刑年。
    事  實
一、甲○○意圖為自己不法之所有，於附表一所示之時間、地點
    ，趁附表一所示被害人不注意之際，以附表一所示之犯罪方
    式，竊取附表一所示被害人所有之財物；復於附表二所示之
    時間、地點，以佯稱其手機沒電等如附表二所示之犯罪方式
    ，向附表二所示被害人借用手機使用，而乘人不及防備之際
    ，搶奪如附表之人所示之手機；再於附表三所示之時間、地
    點，以附表三所示之犯罪方法，經附表三所示被害人同意取
    得手機，攜離現場而侵占入己，得手後均將上開手機變現花
    用（竊盜、搶奪及侵占之時間、地點、犯罪方式、被害人及
    犯罪所得財物，分別詳如附表一、二、三所示）。嗣經警循
    線查悉上情，並於民國97年10月5 日20時50分許拘提甲○○
    到案。
二、案經子○○、卯○○、寅○○、辰○○、己○○、戊○○、
    乙○○、庚○○、癸○○、辛○○、丑○○、丙○○、丁○
    訴由高雄市政府警察局新興分局、高雄縣政府警察局鳳山分
    局移請臺灣高雄地方法院檢察署檢察官偵查起訴。
    理  由
一、證據能力之判斷：
  (一)按被告以外之人於偵查中向檢察官所為之陳述，除顯有不可
    信之情況者外，得為證據，刑事訴訟法第159 條之1 第2 項
    定有明文。而檢察官於偵查中訊問被告以外之人時，可能係
    以被告或以證人身份進行訊問，倘檢察官於訊問前，已依不
    同身份所應適用之程序，分別告知刑事訴訟法第95條關於訊
    問被告應先告知之事項，或同法第180 條、第181 條、第
    186 條第2 項之證人拒絕證言權，使該受訊問之被告以外之
    人瞭解其係基於何種身分應訊，得以適當行使各該當權利，
    不致因身分混淆而剝奪其權利之行使，則檢察官此種訊問方
    式之偵查作為，即難謂為於法有違。而本件證人即告訴人丑
    ○○於檢察官偵查中所為之陳述，係由檢察官以證人身分訊
    問，訊問前並已告知上開同法第180 條、第181 條、第186
    條第2 項之注意事項（詳臺灣高雄地方法院檢察署97年度偵
    字第28615 號卷【下稱偵一卷】第110 頁），此外亦查無顯
    不可信之情況，自應認該陳述有證據能力。
  (二)次按被告以外之人於審判外之言詞或書面陳述，除法律有規
    定者外，依刑事訴訟法第159 條第1 項之規定，雖不得作為
    證據，但依同法第159 條之5 規定，經當事人於審判程序同
    意作為證據，法院審酌該言詞陳述或書面陳述作成時之情況
    ，認為適當者，仍得作為證據，且如當事人、代理人或辯護
    人於法院調查證據時，知有上開不得為證據之情形，而未於
    言詞辯論終結前聲明異議者，視為有前項之同意。而本件關
    於證人即如附表一、二、三所示告訴人、被害人，及證人許
    雅舜、郭天助於警詢中之陳述，被告於本院行準備程序時，
    均明確表示對於證據能力沒有意見（詳本院卷第24頁），且
    被告亦未於本院審理過程中聲明異議，本院審酌上開陳述作
    成時之情況均屬正常，且與本案相關之待證事實具有關連性
    ，因認上開證據均具有證據能力。
二、事實之認定：
    訊據被告甲○○對上開犯罪事實坦承不諱（附表一編號1 至
    5 、附表二部分詳本院卷第22頁；附表一編號6 至9 、附表
    三部分詳本院卷第63頁），核與證人即如附表一、二、三所
    示告訴人、被害人所證大致相符（附表一部份詳偵一卷第12
    至13頁、第19至20頁、第23至24頁、第29至30頁、第31至32
    頁、臺灣高雄地方法院檢察署97年度他字第7006號卷【下稱
    偵二卷】第6 至8 頁、偵一卷第17至18頁、第27至28頁、臺
    灣高雄地方法院檢察署97年度他字第7006號卷【下稱偵三卷
    】第26至28頁、本院卷第97至97至100 頁、第60至62頁、第
    56至57頁、第58至59頁；附表二部分詳偵一卷第21至22頁、
    第25至26頁、第35至36頁、第110 至111 頁；附表三部分詳
    偵一卷第14至16頁、第33至34頁、本院卷第106 至112 頁、
    第135 至137 頁），又附表一編號9 所示手機係被告於97年
    5 月17日持以出售之事實，業據證人即浩瀚通訊行經營者許
    雅舜證述在卷，且有扣押筆錄、贓物認領保管單、讓渡切結
    書各1 份及該手機之照片2 張附卷可稽（詳偵三卷第5 至16
    頁），另被告曾持附表一除編號6 、9 以外手機、附表二、
    三所示手機出售予大澧電信公司之事實，亦據證人即該公司
    經營者郭天助證述在卷，並有讓渡切結書11張附卷可佐（詳
    偵一卷第10至11頁、第43至53頁），是被告所承堪信為真實
    ，則其確有如上所述之犯罪事實，應可認定。至(1)證人癸○○證述略以：97年5 月7 日13時許，在高雄市新興區○○○
    路信義國小音樂班老師辦公室前，伊打電話請阿姨來接時，
    被告突然搶伊手機等語，與被告所承借用後，趁癸○○不及
    防備之際，公然搶奪逃離之情形雖略有差異，惟因證人癸○○在警詢時，未被詢及被告是否先借用後，始搶奪該手機逃
    離，是尚難認被告所承有何不實，而被告既已自承該部分事
    實，應成立搶奪罪責，則就搶奪前有無先行借用之細節，自
    無予以矯飾之必要，從而所承堪信為真實，應認證人癸○○
    所證與被告所承，僅屬描述較為簡要與鉅細靡遺之別，並無
    實質上之差異；(2)證人辛○○證述略以：97年5 月中旬某日
    12時25分許，在高雄市三民區○○○路50號建國中學門口前
    ，被告先向伊借手機，並趁伊不及防備之際，將該手機搶離
    現場等語，與被告所為在高雄市○○路大都會網咖行搶之所
    承，在搶奪地點上雖有出入，然除此外，被告所承向證人辛○○搶奪手機之事實，既與證人辛○○所證遭被告搶奪之事
    實相符，則被告確曾向證人辛○○行搶之事實應可加以認定
    ，而審酌本件被告在短時間內相繼竊盜、搶奪、侵占所得之
    手機共15支，犯罪行為共14次，相較證人辛○○僅有被搶1
    次之經歷，因犯罪次數之增加，被告對於各次犯罪情節之記
    憶，衡情自無可能如證人單一被搶經歷之清晰，況被告亦自
    承曾在高雄中學搶過手機，犯罪手法同為趁被害人不注意，
    借得後搶了就跑（詳本院卷第146 頁），則自應認證人辛○○所證述之犯罪地點較為可信，附此敘明。
三、認罪科刑：
  (一)按刑法第325 條第1 項之搶奪罪，係以意圖為自己或他人不
    法之所有，而用不法之腕力，乘人不及抗拒之際，公然掠取
    在他人監督支配範圍內之財物，移轉於自己實力支配下為構
    成要件，搶奪罪之乘人不備或不及抗拒而掠取財物者，不以
    直接自被害人手中奪取為限，即以和平方法取得財物後，若
    該財物尚在被害人實力支配之下而公然持物逃跑，以排除其
    實力支配時，仍不失為乘人不備或不及抗拒而掠取財物，應
    成立搶奪罪，申言之，行為人取得動產之行為，如係當場直
    接侵害動產之持有人或輔助持有人之自由意思，而其所使用
    之不法腕力，客觀上尚未達完全抑制動產之持有人或輔助持
    有人自由意思之程度者，應成立搶奪罪，此與行為人取得動
    產之行為，並未當場直接侵害動產之持有人或輔助持有人之
    自由意思者，為竊盜罪不同，與行為人取得動產之行為，係
    當場直接侵害動產之持有人或輔助持有人之自由意思，而其
    所使用之不法腕力，客觀上已達足以完全抑制動產之持有人
    或輔助持有人自由意思，亦即客觀上足使該被害人喪失自由
    意思，而達於不能抗拒之程度者，為強盜罪，亦不相同，此
    有最高法院96年台上字第6329號判決意旨可資參照；又詐財
    罪之成立，要以加害者有不法而取得財物之意思，實施詐欺
    行為，被害者因此行為，致表意有所錯誤，而其結果為財產
    上之處分，受其損害，始足當之，此亦有最高法院19年上字
    第1699號判例可資參酌。是核被告如附表一所示之所為，均
    係犯刑法第320 條第1 項之竊盜罪，如附表二所示之所為，
    均係犯刑法第325 條第1 項之搶奪罪，如附表三所示之所為
    ，均係犯刑法第335 條第1 項之侵占罪。被告如附表一編號
    6 至9 所示，以和平方式借得手機後，趁被害人未注意手機
    之際，將手機竊離現場之行為，並未當場直接侵害被害人之
    自由意思，應係犯刑法第320 條第1 項之竊盜罪，公訴意旨
    原認應成立搶奪罪，尚有誤解，惟公訴人在審理中已變更應
    適用法條為刑法第320 條第1 項之竊盜罪，本院自毋庸再變
    更起訴法條，附此敘明。被告如附表三所示於和平方法借得
    手機後（被害人非為處分之交付），在得被害人同意未為掠
    奪之情形下將手機攜離，而逕自出賣之所為，既未違被害人
    之自由意思，自不該當於如上所述搶奪罪、竊盜罪之構成要
    件，然其易持有為所有之所為，均應成立犯刑法第335 條第
    1 項之侵占罪，公訴意旨認應成立搶奪罪，亦有誤解，然起
    訴之基本社會事實同一，自得依法逕予變更應適用之法條予
    以判決。被告上開附表一、二、三所示之各犯行間，犯意各
    別，行為互殊，均應分論併罰。爰審酌被告正值青壯，不思
    努力工作以營生，竟以上開不法方式侵害他人財產而獲利，
    所為對被害人財產權構成侵害，且對法秩序造成一定程度破
    壞，惟念其前無犯罪紀錄，此有臺灣高等法院被告前案紀錄
    表附卷可稽（詳本院卷第6 頁），素行尚可，坦承犯罪，犯
    後態度尚佳，並與告訴人己○○達成和解（詳本院卷第98頁
    筆錄、第69頁和解書），及告訴人、被害人所受損害等一切
    情狀，分別量處如主文所示之罪刑，並定如主文所示應執行
    之刑。
  (二)保安處分係針對受處分人將來之危險性所為之處置，以達教
    化、治療之目的，為刑罰之補充制度。我國現行刑法採刑罰
    與保安處分雙軌制，係在維持行為責任之刑罰原則下，為協
    助行為人再社會化之功能，以及改善行為人潛在之危險性格
    ，期能達成根治犯罪原因、預防犯罪之特別目的，是保安處
    分中之強制工作，旨在對嚴重職業性犯罪及欠缺正確工作觀
    念或無正常工作因而犯罪者，強制其從事勞動，學習一技之
    長及正確之謀生觀念，使其日後重返社會，能適應社會生活
    ，竊盜犯贓物犯保安處分條例第3 條第1 項規定：「18歲以
    上之竊盜犯、贓物犯，有左列情形之一者，得於刑之執行前
    ，令入勞動場所強制工作：(1)有犯罪習慣者，(2)以犯竊盜罪
    或贓物罪為常業者（現已修改為：18歲以上之竊盜犯、贓物
    犯，有犯罪之習慣者，得於刑之執行前，令入勞動場所強制
    工作）」，即係本於保安處分應受比例原則之規範，使保安
    處分之宣告，與行為人所為行為之嚴重性、行為人所表現之
    危險性及對於行為人未來行為之期待性相當之意旨而制定，
    而由法院視行為人之危險性格，決定應否令入勞動處所強制
    工作，以達預防之目的，此有最高法院91年度台上字第4625
    號判決意旨可資參照。而本件被告如附表一所示竊盜犯行雖
    達9 次，但時間集中於97年3 月至5 月，屬短期內集中犯罪
    之型態，能否以該短期內之犯行，認定被告欠缺正確工作觀
    念無法正常工作，因而養成犯罪習慣，已非無疑，況被告前
    無犯罪紀錄業如前述，則即使認上開犯行已使被告有養成犯
    罪習慣之可能，本院認依一般罪刑之執行，已可矯正該危險
    性格，尚無於一般罪刑外，另諭知強制工作之必要，公訴意
    旨認應併諭知於刑之執行前令入勞動場所強制工作，尚無可
    採。
據上論斷，應依刑事訴訟法第299 條第1 項前段、第300 條，刑
法第320 條第1 項、第第325 條第1 項、第335 條第1 項、第51
條第5 款，刑法施行法第1 條之1 ，判決如主文。
本案經檢察官游淑玟到庭執行職務。
中    華    民    國    98    年    4     月    14    日
                刑事第六庭審判長法  官  李璧君
                                法  官  曾鈴
                                法  官  鄭峻明
以上正本證明與原本無異。
如不服本判決應於收受判決後10日內向本院提出上訴書狀，並應
敘述具體理由。其未敘述上訴理由者，應於上訴期間屆滿後20日
內向本院補提理由書(均須按他造當事人之人數附繕本)「切勿逕
送上級法院」。
中    華    民    國    98    年    4     月    14    日
                                書記官  吳韻芳
附表一：
  ┌──┬──────────┬─────────┬──────────┬────┬──────────┐
  │編號│時              間  │地             點 │犯   罪   方   式   │被害人（│犯罪所得財物及出售情│
  │    │                    │                  │                    │告訴人）│形                  │
  ├──┼──────────┼─────────┼──────────┼────┼──────────┤
  │ 1  │97年3月初某日       │高雄市苓雅區三多三│被告進入左址，趁梁進│子○○  │手機1 支（廠牌三星牌│
  │    │                    │路139號B1「吉耐特 │雄睡覺而不注意之際，│        │；型號：E908），於97│
  │    │                    │數位娛樂館網咖店」│竊取子○○所有之置放│        │年4 月11日以1,000 元│
  │    │                    │                  │在桌上之手機1 支。  │        │出售予大澧電信公司  │
  ├──┼──────────┼─────────┼──────────┼────┼──────────┤
  │ 2  │97年5月1日10時許    │高雄市前鎮區民權二│被告進入左址，趁黃俊│卯○○  │手機1 支（廠牌：SHAR│
  │    │                    │路378號2樓「淘寶網│升睡覺而不注意之際，│        │P 牌；型號：GX-T17）│
  │    │                    │生活館」          │竊取卯○○所有之置放│        │，於97年5 月1 日以  │
  │    │                    │                  │在桌上之手機1 支。  │        │200 元出售予大澧電信│
  │    │                    │                  │                    │        │公司                │
  │    │                    │                  │                    │        │                    │
  ├──┼──────────┼─────────┼──────────┼────┼──────────┤
  │ 3  │97年5月11日11時許   │高雄市前金區中正四│被告進入左址，趁黃信│寅○○  │手機2 支（廠牌：SAMS│
  │    │                    │路118號「藍語網咖 │威睡覺而不注意之際，│        │UNG 牌、型號：D528；│
  │    │                    │店」              │竊取寅○○所有之置放│        │廠牌：NOKIA 、型號：│
  │    │                    │                  │在桌上之手機2 支。  │        │2505），於97年5 月11│
  │    │                    │                  │                    │        │日以1,500 元出售予大│
  │    │                    │                  │                    │        │澧電信公司          │
  ├──┼──────────┼─────────┼──────────┼────┼──────────┤
  │ 4  │97年5月27日2時許    │高雄市前金區六合二│被告進入左址，趁劉冠│辰○○  │手機1 支（廠牌：UTEC│
  │    │                    │路118號「新樂園網 │良睡覺而不注意之際，│        │牌；型號：T392），於│
  │    │                    │咖店」            │竊取辰○○所有之置放│        │97年5 月27日以500 元│
  │    │                    │                  │在桌上之手機1 支。  │        │出售予大澧電信公司  │
  ├──┼──────────┼─────────┼──────────┼────┼──────────┤
  │ 5  │97年5 月中旬前某日8 │高雄市前金區中正四│被告進入左址，趁李國│壬○○  │手機1 支（廠牌：NOKI│
  │    │、9 時許            │路118號「藍語網咖 │銘睡覺而不注意之際，│        │A 牌；型號：6233），│
  │    │                    │店」              │竊取壬○○所有之置放│        │於97年5 月27日以2,20│
  │    │                    │                  │在桌上之手機1 支。  │        │0 元出售予大澧電信公│
  │    │                    │                  │                    │        │司                  │
  ├──┼──────────┼─────────┼──────────┼────┼──────────┤
  │ 6  │97年4月15日14時10分 │高雄縣鳳山市○○路│被告與己○○前因網路│己○○  │手機1 支（廠牌：SONY│
  │    │許                  │234號「臺灣網網咖 │遊戲而認識，被告進入│        │ ERICSSON ；型號：  │
  │    │                    │店」              │左址後即佯稱其手機沒│        │K800I）             │
  │    │                    │                  │電，而向己○○借用手│        │                    │
  │    │                    │                  │機，俟己○○將手機交│        │                    │
  │    │                    │                  │予被告後，被告即佯裝│        │                    │
  │    │                    │                  │至外面以手機打電話，│        │                    │
  │    │                    │                  │趁己○○不注意之際，│        │                    │
  │    │                    │                  │將該手機竊離現場。  │        │                    │
  ├──┼──────────┼─────────┼──────────┼────┼──────────┤
  │ 7  │97年4月30日14時許   │高雄市三民區建國一│被告進入左址內佯與盧│戊○○  │手機1 支（廠牌：MOTO│
  │    │                    │路417號「白瑟網咖 │則辰聊天，而向戊○○│        │LORA；型號：V3I） ，│
  │    │                    │店」              │表示其手機沒電，欲向│        │於97年4 月30日以1,30│
  │    │                    │                  │之借用手機，俟戊○○│        │0 元出售予大澧電信公│
  │    │                    │                  │將手機交予被告後，被│        │司                  │
  │    │                    │                  │告趁己○○打電腦不注│        │                    │
  │    │                    │                  │意之際，將該手機竊離│        │                    │
  │    │                    │                  │現場。              │        │                    │
  ├──┼──────────┼─────────┼──────────┼────┼──────────┤
  │ 8  │97年5月13日12時25分 │高雄市三民區中華三│被告進入左址，向陳冠│乙○○  │手機1 支（廠牌：SONY│
  │    │許                  │路306號「大都會生 │綸佯稱其手機沒電，欲│        │  ERICSSON；型號：  │
  │    │                    │活網網咖店」      │向之借用手機請友人撥│        │K800I） ，於97年5 月│
  │    │                    │                  │打電話進來，俟手機響│        │13日以3,200 元出售予│
  │    │                    │                  │起，乙○○將手機交予│        │大澧電信公司        │
  │    │                    │                  │被告接聽，被告趁陳冠│        │                    │
  │    │                    │                  │打電腦不注意之際，將│        │                    │
  │    │                    │                  │該手機竊離現場。    │        │                    │
  ├──┼──────────┼─────────┼──────────┼────┼──────────┤
  │ 9  │97年5月17日12時45分 │高雄市新興區復興一│被告進入左址，向簡彰│庚○○  │手機1 支（廠牌：SONY│
  │    │許                  │路10號「堀江生活網│賢佯稱其手機不見了，│        │  ERICSSON；型號：  │
  │    │                    │網咖店」          │欲向之借用手機請友人│        │W880I） ，於97年5 月│
  │    │                    │                  │撥打電話進來，俟手機│        │17日以4,000 元出售予│
  │    │                    │                  │響起，庚○○將手機交│        │浩瀚通訊行          │
  │    │                    │                  │予被告接聽，被告趁簡│        │                    │
  │    │                    │                  │彰賢看電腦螢幕不注意│        │                    │
  │    │                    │                  │之際，將該手機竊離現│        │                    │
  │    │                    │                  │場。                │        │                    │
  └──┴──────────┴─────────┴──────────┴────┴──────────┘
附表二：
  ┌──┬──────────┬─────────┬──────────┬────┬──────────┐
  │編號│時              間  │地            點  │犯   罪   方   式   │被害人（│ 犯罪所得財物及出售 │
  │    │                    │                  │                    │告訴人）│ 情形               │
  ├──┼──────────┼─────────┼──────────┼────┼──────────┤
  │ 1  │97年5月7日13時許    │高雄市新興區中正三│被告行經該處，於洪玉│癸○○  │手機1 支（廠牌：NOKI│
  │    │                    │路32號「信義國小」│娟講完電話時，佯向洪│        │A ；型號：5700），於│
  │    │                    │音樂班老師辦公室前│玉娟借用手機，並趁洪│        │97年5 月7 日以4,000 │
  │    │                    │                  │玉娟不及防備之際，突│        │元出售予大澧電信公司│
  │    │                    │                  │然公然搶奪該手機後逃│        │                    │
  │    │                    │                  │離現場。            │        │                    │
  ├──┼──────────┼─────────┼──────────┼────┼──────────┤
  │ 2  │97年5 月12日前某日12│高雄市三民區建國三│被告行經該處，向方詠│辛○○  │手機1 支（廠牌：SONY│
  │    │時25分許            │路50號「高雄中學」│仁佯稱其手機沒電，欲│        │  ERICSSON；型號：  │
  │    │                    │門口前            │向之借用手機請友人撥│        │K610I） ，於97年5 月│
  │    │                    │                  │打電話進來，俟手機響│        │12日以1,600 元出售予│
  │    │                    │                  │起，辛○○將手機交予│        │大澧電信公司        │
  │    │                    │                  │被告接聽，被告即趁方│        │                    │
  │    │                    │                  │詠仁不及防備之際，突│        │                    │
  │    │                    │                  │然公然搶奪該手機後騎│        │                    │
  │    │                    │                  │乘機車逃離現場。    │        │                    │
  ├──┼──────────┼─────────┼──────────┼────┼──────────┤
  │ 3  │97年6月14日14時許   │高雄市○鎮區○○路│被告行經左址，見黃子│丑○○  │手機1 支（廠牌：SONY│
  │    │                    │、林森路口「聖興公│建獨自1 人拿著手機有│        │  ERICSSON；型號：  │
  │    │                    │園」內            │機可乘，趁丑○○不及│        │W200I） ，於97年6 月│
  │    │                    │                  │防備之際，突然動手搶│        │17日以900 元出售予大│
  │    │                    │                  │奪手機後逃離現場。  │        │澧電信公司          │
  └──┴──────────┴─────────┴──────────┴────┴──────────┘
附表三：
  ┌──┬──────────┬─────────┬──────────┬────┬──────────┐
  │編號│時              間  │地            點  │犯   罪   方   式   │被害人（│ 犯罪所得財物及出售 │
  │    │                    │                  │                    │告訴人）│ 情形               │
  ├──┼──────────┼─────────┼──────────┼────┼──────────┤
  │ 1  │97年4 月25日前某日18│高雄市○○○路13號│被告進入左址佯與黃泓│丙○○  │手機1 支（廠牌：SONY│
  │    │時30分許            │「咕蒂咕蒂咖啡館」│叡談論機車擦撞賠償問│        │ERICSSON；型號：W810│
  │    │                    │門口              │題，而向丙○○表示借│        │），於97年4 月25日以│
  │    │                    │                  │用手機打電話予機車行│        │2,500 元出售予大澧電│
  │    │                    │                  │，俟丙○○將手機交予│        │信公司              │
  │    │                    │                  │被告，同意被告攜該手│        │                    │
  │    │                    │                  │機至機車行後，被告即│        │                    │
  │    │                    │                  │離開該處，並將該手機│        │                    │
  │    │                    │                  │侵占入己。          │        │                    │
  ├──┼──────────┼─────────┼──────────┼────┼──────────┤
  │ 2  │ 97年6月10日11時許  │高雄市前金區六合二│被告進入左址，向丁○│丁○    │手機1 支（廠牌：SONY│
  │    │                    │路118號「新樂園網 │表示其手機沒電，欲向│        │  ERICSSON；型號：  │
  │    │                    │咖店」            │之借用手機請友人撥打│        │W700I） ，於97年6 月│
  │    │                    │                  │電話進來，丁○將手機│        │10日以1,600 元出售予│
  │    │                    │                  │交與被告接聽後，被告│        │大澧電信公司        │
  │    │                    │                  │復表示需至隔壁巷子載│        │                    │
  │    │                    │                  │女友，於是將該手機之│        │                    │
  │    │                    │                  │SIM 取下交還丁○，於│        │                    │
  │    │                    │                  │丁○同意之情況下，將│        │                    │
  │    │                    │                  │該手機攜離該址，並即│        │                    │
  │    │                    │                  │侵占入己。          │        │                    │
  └──┴──────────┴─────────┴──────────┴────┴──────────┘
附錄所犯法條：
中華民國刑法第320條
意圖為自己或第三人不法之所有，而竊取他人之動產者，為竊盜
罪，處5 年以下有期徒刑、拘役或5 百元以下罰金。
意圖為自己或第三人不法之利益，而竊佔他人之不動產者，依前
項之規定處斷。
前2 項之未遂犯罰之。
中華民國刑法第325條
意圖為自己或第三人不法之所有，而搶奪他人之動產者，處6 月
以上5 年以下有期徒刑。
因而致人於死者，處無期徒刑或7 年以上有期徒刑，致重傷者，
處3 年以上10年以下有期徒刑。
第 1 項之未遂犯罰之。
中華民國刑法第335條
意圖為自己或第三人不法之所有，而侵占自己持有他人之物者，
處 5 年以下有期徒刑、拘役或科或併科 1 千元以下罰金。
前項之未遂犯罰之。


司法院資訊處製作；財團法人民間司法改革基金會備份。
